【裁判字號】    99,財管,15
【裁判日期】    990531
【裁判案由】    指定遺產管理人
【裁判全文】
臺灣屏東地方法院民事裁定              99年度財管字第15號
聲  請  人  渣打國際商業銀行股份有限公司
法定代理人  丙○○
上列聲請人聲請選任被繼承人乙○○遺產管理人事件，本院裁定
如下：
    主  文
選任甲○○（男、民國○○年○ 月○○日生、身分證統一編號：Ｚ000
000000號）為被繼承人乙○○（男，民國○○年○ 月○○日出生，身
分證統一編號：Ｚ000000000號，最後住所地為屏東縣屏東市○○
街55號，民國98年12月22日死亡）之遺產管理人。
聲請程序費用新臺幣壹仟元由被繼承人乙○○之遺產負擔。
    理  由
一、聲請意旨略以：被繼承人乙○○生前對聲請人負有新臺幣2,
    692,657 元及利息未為清償，其於民國98年12月22日死亡，
    遺有坐落高雄市○○段369 地號土地及其上1251建號即門牌
    號碼高雄市○○區○○路78號7 樓之2 建物各1 筆。被繼承
    人乙○○死亡後，其全部繼承人皆已死亡或拋棄繼承，其親
    屬會議復未於繼承開始後一個月內選定遺產管理人。聲請人
    為乙○○之債權人，係利害關係人，為此聲請選任被繼承人
    乙○○之遺產管理人等語。
二、按繼承開始時，繼承人有無不明者，而無親屬會議，或親屬
    會議未於1 個月內選定遺產管理人者，利害關係人得聲請法
    院選任遺產管理人，並由法院依公示催告程序，定6 個月以
    上之期限，公告繼承人，命於期限內承認繼承，民法第1177
    條、第1178條分別定有明文。此為關於無人承認繼承之規定
    。又先順序繼承人均拋棄其繼承權時，由次順序之繼承人繼
    承，其次順序繼承人有無不明或第四順序之繼承人均拋棄其
    繼承權者，準用關於無人承認繼承之規定，民法第1176條第
    6 項亦有明文。
三、經查，聲請人主張上開各情，業據提出放款客戶往來明細、
    繼承系統表、本院99年4 月1 日惠家慧字第0990008554號函
    、戶籍謄本及土地及建物登記謄本各1 紙為證，並經本院依
    職權調取本院99年度繼字第137 號拋棄繼承卷宗閱明無訛，
    堪信為真實，依前開民法第1176條第6 項規定，自應準用關
    於無人承認繼承之規定。而被繼承人乙○○之親屬會議並未
    於死亡發生之日起1 個月內選定遺產管理人呈報法院，聲請
    人為被繼承人之債權人，係利害關係人，是依首開規定，聲
    請人聲請法院選任遺產管理人，經核尚無不合。本院審酌第
    三人甲○○（男、70年2 月12日生、身分證統一編號：Ｚ000
    000000號）為被繼承人之子，對被繼承人之遺產概況有所知
    悉，又其已向本院聲明拋棄繼承，與被繼承人財產無直接利
    害關係，其自身亦表達有意願擔任遺產管理人一職，以協助
    被繼承人遺產之清理（見本院99年5 月24日訊問筆錄），爰
    選任第三人甲○○為被繼承人乙○○之遺產管理人。又為被
    繼承人選任適當之遺產管理人，核其性質係屬非訟事件，係
    屬法院之職權，尚不受當事人聲明之拘束，是本院所選任乙
    ○○遺產管理人雖與聲請人之聲明有所不同，亦不生駁回其
    請求之問題，附此敘明。
四、依非訟事件法第24條第1 項、第157 條，裁定如主文。
中    華    民    國    99    年    5     月    31    日
                        家事庭法  官  林雅莉
以上正本係照原本作成。
如不服本裁定應於送達後10日內向本院提出抗告狀，並繳納抗告
費新臺幣1,000 元。
中    華    民    國    99    年    6     月    1     日
                              書記官  胡世瑩

司法院資訊處製作；財團法人民間司法改革基金會備份。
